臺灣士林地方法院小額民事判決
  111年度士小字第1628號
原      告  台北富邦商業銀行股份有限公司

法定代理人  程耀輝  
訴訟代理人  李聖義  

被      告  林建仁  


上列當事人間清償借款事件，於中華民國111年9月27日言詞辯論
終結，本院判決如下：
    主  文
被告應給付原告新臺幣陸萬陸仟肆佰柒拾元，及自民國一百一十
年十月十八日起至清償日止，按年息百分之一點八四五計算之利
息，暨新臺幣壹仟壹佰玖拾玖元之違約金。
被告應給付原告新臺幣壹拾萬元，及自民國一百一十一年一月二
十五日起至清償日止，按年息百分之一點八四五計算之利息，
訴訟費用新臺幣壹仟柒佰柒拾元由被告負擔。
本判決得假執行。
    事實及理由
一、原告起訴主張：被告分別於民國109年4月30日簽訂勞動部勞
    工紓困貸款契約書及110年6月17日網路簽訂勞動部勞工紓困
    貸款契約書，分別借款各新臺幣（下同）10萬元，借款期間
    分別為109年5月18日起至112年5月17日止、110年6月21日起
    至113年6月20日止，約定利率自借款撥付日起按中華郵政股
    份有限公司2年期定期儲金機動利率加碼年息百分之1計算，
    嗣後中華郵政股份有限公司調整利率時，應自調整之日起按
    新利率加原加碼重新計算，還本付款方式為自撥款日起6個
    月為寬限期，僅繳利息不還本金，自寬限期屆滿之次日起，
    以一個月為一期共分30期，依年金法計算期付金，按期攤還
    本息，如所負任何一宗債務不依約清償本金時，被告喪失期
    限利益視為全部到期。被告上開借款分別於110年9月18日、
    110年12月21日不依約清償，第一筆借款僅攤還利息至110年
    10月17日止及部分違約金1元，第二筆借款迄今逾3期未繳納
    ，上開債務均視為全部到期，被告共尚欠本金166,470元及
    利息、違約金。為此請求被告給付如主文第1、2項所示。
二、被告則到庭陳稱：不爭執原告請求之金額等語，對原告之請
    求予以認諾。
三、原告主張之事實，業據其提出與所述相符之勞動部勞工紓困
    貸款契約書、交易明細各兩份為證。而被告既同意原告起訴
    之請求，已就訴訟標的為認諾，應本於其認諾為其敗訴之判
    決。從而，原告請求被告給付如主文第1項、第2項所示之金
    額及利息，為有理由，應予准許。
四、本件係就民事訴訟法第427條第1項適用簡易程序所為被告敗
    訴之判決，依民事訴訟法第389條第1項第3款規定，應依職
    權宣告假執行，並依職權確定訴訟費用額為1,770元（第一
    審裁判費），應由被告負擔。
中　　華　　民　　國　　111 　年　　9 　　月　　30　　日
                  士林簡易庭法  官  張明儀
以上正本係照原本作成。
如不服本判決，應於送達後20日內，向本院提出上訴狀，並表明
上訴理由（上訴理由應表明一、原判決所違背之法令及具體內容
。二、依訴訟資料可認為原判決有違背法令之具體事實。），如
於本判決宣示後送達前提起上訴者，應於判決送達後20日內補提
上訴理由書（須附繕本），如未於上訴後20日內補提合法上訴理
由書，法院得逕以裁定駁回上訴。
中　　華　　民　　國　　111 　年　　9 　　月　　30　　日
                            書記官  劉彥婷
附錄：
一、民事訴訟法第436條之24第2項：
    對於小額程式之第一審裁判上訴或抗告，非以其違背法令為
    理由，不得為之。
二、民事訴訟法第436條之25：
    上訴狀內應記載上訴理由，表明下列各款事項：
    (一)原判決所違背之法令及其具體內容。
    (二)依訴訟資料可認為原判決有違背法令之具體事實。